pt-PT: Ingrediente base do xarope: Agave; Malte de cevada; Beterraba; Bétula; Arroz integral; Açúcar de cana; Alfarroba; Coco; Milho; Tâmara; Sabugueiro; Mistura de frutas; Ácer; Açúcar de palma; Panela (cana inteira); Piteira; Arroz; Sorgo; Tapioca; Yacón; Outro
ru: Основа сиропа: Агава; Ячменный солод; Свекла; Береза; Коричневый рис; Тростниковый сахар; Кэроб; Кокос; Кукуруза; Финик; Бузина; Фруктовая смесь; Клен; Пальмовый сахар; Панела (цельный тростник); Опунция; Рис; Сорго; Тапиока; Якон; Другое
hu: Szirup alap összetevője: Agávé; Árpamaláta; Cukorrépa; Nyírfa; Barna rizs; Nádcukor; Szentjánoskenyér; Kókusz; Kukorica; Datolya; Bodza; Gyümölcskeverék; Juhar; Pálmacukor; Panela (teljes cukornád); Fügekaktusz; Rizs; Cirok; Tápióka; Yacon; Egyéb
it: Ingrediente base dello sciroppo: Agave; Malto d'orzo; Barbabietola; Betulla; Riso integrale; Zucchero di canna; Carruba; Cocco; Mais; Dattero; Sambuco; Miscela di frutta; Acero; Zucchero di palma; Panela (canna integrale); Fico d'India; Riso; Sorgo; Tapioca; Yacón; Altro
sl-SI: Osnovna sestavina sirupa: Agava; Ječmenov slad; Pesa; Breza; Rjavi riž; Trsni sladkor; Rogač; Kokos; Koruza; Datlji; Bezeg; Sadna mešanica; Javor; Palmov sladkor; Panela (polni trsni sladkor); Opuncija; Riž; Sirek; Tapioka; Jakon; Drugo
ko: 시럽 베이스 원료: 아가베; 보리 맥아; 비트; 자작나무; 현미; 사탕수수; 캐롭; 코코넛; 옥수수; 대추야자; 엘더베리; 과일 블렌드; 메이플; 팜 슈거; 파넬라(비정제 사탕수수); 프릭클리 페어; 쌀; 수수; 타피오카; 야콘; 기타
zh-TW: 糖漿基底成分: 龍舌蘭; 大麥麥芽; 甜菜; 樺樹; 糙米; 蔗糖; 角豆; 椰子; 玉米; 椰棗; 接骨木莓; 綜合水果; 楓樹; 棕櫚糖; 粗蔗糖/黑糖 (Panela); 仙人掌果; 米; 高粱; 木薯; 雪蓮果; 其他
es: Ingrediente base del jarabe: Agave; Malta de cebada; Remolacha; Abedul; Arroz integral; Azúcar de caña; Algarroba; Coco; Maíz; Dátil; Saúco; Mezcla de frutas; Arce; Azúcar de palma; Panela (caña entera); Higo chumbo; Arroz; Sorgo; Tapioca; Yacón; Otro
el: Συστατικό βάσης σιροπιού: Αγαύη; Βύνη κριθαριού; Τεύτλο; Σημύδα; Καστανό ρύζι; Ζάχαρη από ζαχαροκάλαμο; Χαρούπι; Καρύδα; Καλαμπόκι; Χουρμάς; Σαμπούκος; Μείγμα φρούτων; Σφένδαμος; Ζάχαρη φοίνικα; Πανέλα (ακατέργαστη ζάχαρη ζαχαροκάλαμου); Φραγκόσυκο; Ρύζι; Σόργο; Ταπιόκα; Γιακόν; Άλλο
ro-RO: Ingredientul de bază al siropului: Agave; Malț de orz; Sfeclă; Mesteacăn; Orez brun; Zahăr din trestie; Roșcove; Nucă de cocos; Porumb; Curmale; Soc; Amestec de fructe; Arțar; Zahăr de palmier; Panela (trestie integrală); Fruct de cactus; Orez; Sorg; Tapioca; Yacón; Altele
ja: シロップベース成分: アガベ; 大麦モルト; ビート; 白樺; 玄米; サトウキビ; キャロブ; ココナッツ; コーン; デーツ; エルダーベリー; フルーツブレンド; メープル; パームシュガー; パネラ (未精製サトウキビ); ウチワサボテン; 米; ソルガム; タピオカ; ヤーコン; その他
nl: Basisingrediënt yoghurt siroop: Agave; Gerstemout; Biet; Berk; Zilvervliesrijst; Rietsuiker; Johannesbrood; Kokosnoot; Mais; Dadel; Vlierbes; Vruchtenmix; Esdoorn; Palmsuiker; Panela (ongeraffineerde rietsuiker); Cactusvijg; Rijst; Sorghum; Tapioca; Yacón; Overig
nb: Basisingrediens i sirup: Agave; Byggmalt; Bete; Bjørk; Brun ris; Rørsukker; Johannesbrød; Kokosnøtt; Mais; Daddel; Svarthyll; Fruktblanding; Lønn; Palmesukker; Panela (uraffinert rørsukker); Fikenkaktus; Ris; Durra; Tapioka; Yacón; Annet
da: Basisingrediens i sirup: Agave; Bygmalt; Roer; Birk; Brune ris; Rørsukker; Johannesbrød; Kokos; Majs; Daddel; Hyldebær; Frugtblanding; Ahorn; Palmesukker; Panela (uraffineret rørsukker); Figenkaktus; Ris; Sorghum; Tapioka; Yacón; Andet
vi: Thành phần nền của xi-rô: Mật hoa agave; Mạch nha lúa mạch; Củ cải đường; Bạch dương; Gạo lứt; Đường mía; Carob; Dừa; Ngô; Chà là; Quả cơm cháy; Trái cây pha trộn; Phong; Đường thốt nốt; Panela (Mía nguyên chất); Lê gai; Gạo; Cao lương; Khoai mì; Yacón; Khác
tr: Şurup baz bileşeni: Agave; Arpa maltı; Pancar; Huş; Esmer pirinç; Şeker kamışı; Keçiboynuzu; Hindistan cevizi; Mısır; Hurma; Mürver; Meyve karışımı; Akçaağaç; Palmiye şekeri; Panela (tam şeker kamışı); Dikenli incir; Pirinç; Sorgum; Tapyoka; Yacón; Diğer
en: Syrup base ingredient: Agave; Barley Malt; Beet; Birch; Brown Rice; Cane Sugar; Carob; Coconut; Corn; Date; Elderberry; Fruit Blend; Maple; Palm Sugar; Panela (Whole Cane); Prickly Pear; Rice; Sorghum; Tapioca; Yacón; Other
fr: Ingrédient de base pour sirop: Agave; Malt d’orge; Betterave; Bouleau; Riz complet; Sucre de canne; Caroube; Noix de coco; Maïs; Datte; Sureau; Mélange de fruits; Érable; Sucre de palme; Panela (canne entière); Figue de barbarie; Riz; Sorgho; Tapioca; Yacón; Autre
lt-LT: Sirupo pagrindo ingredientas: Agavos; Miegų salyklo; Burokėlių; Beržų; Rudųjų ryžių; Cukranendrių cukraus; Saldžiavaisių pupmedžių (Ceratonijų); Kokosų; Kukurūzų; Datulių; Šeivamedžių uogų; Vaisių mišinio; Klevų; Palmių cukraus; Panelos (nerafinuoto cukranendrių cukraus); Opuncijų; Ryžių; Sorgų; Tapijokos; Jakono (Yacón); Kita
cs: Základní přísada sirupu: Agáve; Ječný slad; Řepa; Bříza; Hnědá rýže; Třtinový cukr; Karob; Kokos; Kukuřice; Datle; Bezinka; Ovocná směs; Javor; Palmový cukr; Panela (celá třtina); Opuncie; Rýže; Čirok; Tapioka; Jakon; Jiné
fi: Siirapin perusainesosa: Agave; Ohramallas; Juurikas; Koivu; Tumma riisi; Ruokosokeri; Johannesleipäpuu; Kookos; Maissi; Taateli; Seljanmarja; Hedelmäsekoitus; Vaahtera; Palmusokeri; Panela (täysruokosokeri); Kaktusviikuna; Riisi; Durra; Tapioka; Yakonjuuri; Muu
bg-BG: Основна съставка на сиропа: Агаве; Ечемичен малц; Цвекло; Бреза; Кафяв ориз; Тръстикова захар; Рожков; Кокос; Царевица; Фурми; Бъз; Плодов микс; Клен; Палмова захар; Панела (цяла тръстика); Кактусова смокиня; Ориз; Сорго; Тапиока; Якон; Друго
sv: Bas-ingrediens för sirap: Agave; Kornmalt; Sockerbeta; Björk; Råris; Rörsocker; Carob; Kokos; Majs; Dadel; Fläderbär; Fruktblandning; Lönn; Palmsocker; Panela (oraffinerat rörsocker); Fikonkaktus; Ris; Durra; Tapioka; Yacón; Annan
hr-HR: Baza sirupa: Agava; Ječmeni slad; Cikla; Breza; Smeđa riža; Šećer od trske; Rogač; Kokos; Kukuruz; Datulja; Bazga; Mješavina voća; Javor; Palmin šećer; Panela (cijelovita trska); Indijska smokva; Riža; Sirak; Tapioka; Yacón; Ostalo
pl: Składnik bazowy syropu: Agawa; Słód jęczmienny; Burak; Brzoza; Brązowy ryż; Cukier trzcinowy; Karob; Kokos; Kukurydza; Daktyl; Bez czarny; Mieszanka owocowa; Klon; Cukier palmowy; Panela (pełny cukier trzcinowy); Opuncja; Ryż; Sorgo; Tapioka; Yacón; Inny
zh-CN: 糖浆基底原料: 龙舌兰; 大麦麦芽; 甜菜; 白桦树; 糙米; 蔗糖; 角豆; 椰子; 玉米; 椰枣; 接骨木莓; 混合水果; 枫树; 棕榈糖; 粗蔗糖 (Panela); 仙人掌果; 大米; 高粱; 木薯; 雪莲果; 其他
pt-BR: Ingrediente base da calda: Agave; Malte de cevada; Beterraba; Bétula; Arroz integral; Açúcar de cana; Alfarroba; Coco; Milho; Tâmara; Sabugueiro; Mistura de frutas; Maple; Açúcar de palma; Rapadura (Cana integral); Figo-da-índia; Arroz; Sorgo; Tapioca; Yacón; Outro
sk-SK: Základná zložka sirupu: Agáve; Jačmenný slad; Repa; Breza; Hnedá ryža; Trstinový cukor; Karob; Kokos; Kukurica; Datle; Baza; Zmes ovocia; Javor; Palmový cukor; Panela (celá trstina); Opuncia; Ryža; Cirok; Tapioka; Jakon; Iná
de: Grundzutat des Sirups: Agave; Gerstenmalz; Rübe; Birke; Brauner Reis; Rohrzucker; Johannisbrot; Kokosnuss; Mais; Dattel; Holunderbeere; Fruchtmischung; Ahorn; Palmzucker; Panela (Vollrohrzucker); Kaktusfeige; Reis; Sorghum; Tapioka; Yacón; Sonstige
th: ส่วนผสมหลักของน้ำเชื่อม: อะกาเว; มอลต์ข้าวบาร์เลย์; บีตรูต; เบิร์ช; ข้าวกล้อง; น้ำตาลทราย; แครอบ; มะพร้าว; ข้าวโพด; อินทผลัม; เอลเดอร์เบอร์รี; ผลไม้รวม; เมเปิล; น้ำตาลปาล์ม; ปาเนลา (น้ำตาลทรายแดงอัดก้อน); พริกลีย์แพร์; ข้าว; ข้าวฟ่าง; มันสำปะหลัง; บัวหิมะ (ยาค่อน); อื่นๆ